---
params:
  type: html_fragment
  enhet: "Ahus" 
  reshID: reshID
  var: mpg
  bins: 5
title: Tertialrapport
subtitle: Tertialrapport for Norsk hjerteinfarktregister
runtime: shiny
author: Rapporteket
userFullName: Tore Tester
registryName: SKDE
reglogo: '`r system.file("logo.png", package = "rapRegTemplate")`'
date: '`r format(Sys.time(), "%d. %B %Y")`'
abstract: Om rapporten trenger et sammendrag kan det settes inn her
---



```{r setup, include=FALSE}
library(knitr)
library(kableExtra)
library(rapbase)
knitr::opts_chunk$set(echo = FALSE,message=FALSE,warning=FALSE,error = FALSE)
```


# STEMI-rapport
Denne rapporten viser resultater for STEMI-pasienter som har bostedsadresse i opptaksområdet til sykehuset du er innlogget ved. Pasientene kan være behandlet ved andre sykehus. 
Rapporten er opppdatert med data registrert i registeret per  `r format(Sys.Date(), "%A %d. %b %Y")`.  

## Deskriptive resultater
Tabell 1 viser deskriptive resultater for STEMI-pasientene i opptaksområdet i aktuell periode. 

```{r eksTab}

dt <- rapbase::loadRegData("data",query = "SELECT * FROM data WHERE Innleggelsesaar>=2024;")

dt <- dt[which(dt$HealthUnitShortName==params$enhet),]


```



```{r echo=FALSE}



#sortere dump
Innleggelsestidspunkt  <- as.POSIXct(dt$Innleggelsestidspunkt ,format="%d.%m.%Y%H:%M")
dt <- dt[order(Innleggelsestidspunkt,decreasing = TRUE),]

#Sykehus
dt <- dt[which(dt$SamletStType==1 & dt$HvorBefantPasientenSeg==1 & dt$Innleggelsesaar>=2024),]


Innleggelsesaar <- dt$Innleggelsesaar

Innleggelsestidspunkt1 <- dt$Innleggelsestidspunkt

Mnd <- substr(Innleggelsestidspunkt1,4,5)

Tertial <- rep(NA,length(Innleggelsesaar))
for(i in 1:length(Innleggelsesaar))
{
  #print(i)
  if(as.numeric(Mnd)[i]<=4)
  {
    Tertial[i] <- "1. tertial"
  }
  if(as.numeric(Mnd)[i]>=5 & as.numeric(Mnd)[i]<=8)
  {
    Tertial[i] <- "2. tertial"
  }
  if(as.numeric(Mnd)[i]>=9)
  {
    Tertial[i] <- "3. tertial"
  }
}

#Tertial <- rep("1. tertial",length(Innleggelsesaar))

 Aar_tertial <- paste(Innleggelsesaar,Tertial,sep=",")
 #table(Aar_tertial)
# 
# 
 STEMI_tabell <- matrix("",21,length(unique(Aar_tertial)))
 Aar_tertial_sort <- sort(unique(Aar_tertial),decreasing = FALSE)
 colnames(STEMI_tabell) <- Aar_tertial_sort
 rownames(STEMI_tabell) <- c("Antall STEMI","Antall STEMI over 85 år","Andel menn","Median alder","Symptomdebut mer enn 12 timer før FMK","Antall diagnostisk EKG tatt prehospitalt","Antall diagnostisk EKG tatt på sykehus","Antall prehospital trombolyse","Antall trombolyse på sykehus","Trombolyse ikke gitt"," --- Primær PCI valgt som initial reperfusjonsstrategi"," --- Trombolyse kontraindisert ut fra sykehistorie/medisinsk tilstand"," --- Annen årsak"," --- Ukjent","Antall invasivt utredet","Antall ikke invasivt utredet","---Pasienten ønsket ikke invasiv utredning","---Kontraindikasjoner mot invasiv utredning (alder, medisinsk tilstand)","---Pasienten er tidligere invasivt utredet i samme sykdomsforløp","---Andre årsaker","---Ukjent")
                             
 #                            ,"Ukjent tidspunkt på diagnostisk EKG","Ukjent tidspunkt på trombolyse","Ukjent tidspunkt på FMK","Ukjent tidspunkt på invasiv koronar angiografi","Ukjent tidspunkt på PCI")
# 
 Antall_STEMI <- rep(0,length(unique(Aar_tertial)))
 Antall_STEMI_85 <- rep(0,length(unique(Aar_tertial)))
 Andel_menn <- rep(0,length(unique(Aar_tertial)))
 Symptomdebut_12 <- rep(0,length(unique(Aar_tertial)))
 EKG_prehospitalt <- rep(0,length(unique(Aar_tertial)))
 EKG_sykehus <- rep(0,length(unique(Aar_tertial)))
 Trombolyse_prehospitalt <- rep(0,length(unique(Aar_tertial)))
 Trombolyse_sykehus <- rep(0,length(unique(Aar_tertial)))
 Trombolyse_ikkeGitt <- rep(0,length(unique(Aar_tertial)))
 PrimaerPCI_valgt <- rep(0,length(unique(Aar_tertial)))
 Trombolyse_kontraindisert <- rep(0,length(unique(Aar_tertial)))
 Trombolyse_ikkeGitt_Annen <- rep(0,length(unique(Aar_tertial)))
 Trombolyse_ikkeGitt_Ukjent <- rep(0,length(unique(Aar_tertial)))
 
 Invasivt_utredet <- rep(0,length(unique(Aar_tertial)))
 IkkeInvasivt_utredet <- rep(0,length(unique(Aar_tertial)))
 Invasivt_OnsketIkke <- rep(0,length(unique(Aar_tertial)))
 Invasivt_Kontraindikasjoner <- rep(0,length(unique(Aar_tertial)))
 Invasivt_TidligereUtredet <- rep(0,length(unique(Aar_tertial)))
 Invasivt_AndreAarsaker <- rep(0,length(unique(Aar_tertial)))
 Invasivt_Ukjent <- rep(0,length(unique(Aar_tertial)))
 
# 
 Median_alder <- rep("",length(unique(Aar_tertial)))
 

 for(i in 1:length(unique(Aar_tertial)))
 {
   Antall_STEMI[i] <- length(which(dt$SamletStType==1 & Aar_tertial==Aar_tertial_sort[i]))
   Antall_STEMI_85[i]  <- length(which((dt$SamletStType==1 & dt$PatientAge>85 & Aar_tertial==Aar_tertial_sort[i])))
   Andel_menn[i] <- paste(round(length(which(dt$PatientGender==1 &  Aar_tertial==Aar_tertial_sort[i]))/length(which(Aar_tertial==Aar_tertial_sort[i])),2)*100," %",sep="")
   Median_alder[i] <- round(median(dt$PatientAge[which(Aar_tertial==Aar_tertial_sort[i])] ),0)
   
   ForsteKontakt <- dt$ForsteKontakt
   ForsteKontakt <- as.POSIXct(ForsteKontakt,format="%d.%m.%Y%H:%M")
   Symptomdebut <- dt$Symptomdebut
   Symptomdebut <- as.POSIXct(Symptomdebut,format="%d.%m.%Y%H:%M")
   
   id_2 <- which(dt$TidUkjentForsteKontakt==1 & dt$TidUkjentSymptomdebut==1)
   
   diff_Sympt_FMK <- as.numeric(difftime(ForsteKontakt,Symptomdebut,units="hours"))
   
   Symptomdebut_12[i] <- length(which(Aar_tertial==Aar_tertial_sort[i] & ((dt$SymptomdebutAntattTid>=2 & dt$SymptomdebutAntattTid<=4) |     (diff_Sympt_FMK>12 & dt$TidUkjentForsteKontakt==1 & dt$TidUkjentSymptomdebut==1)  )))
   
   EKG_prehospitalt[i] <- length(which(Aar_tertial==Aar_tertial_sort[i] & dt$PrehospEKGLokasjon==1))
   EKG_sykehus[i] <- length(which(Aar_tertial==Aar_tertial_sort[i] & dt$PrehospEKGLokasjon==2))
   Trombolyse_prehospitalt[i] <- length(which(Aar_tertial==Aar_tertial_sort[i] & dt$Trombolysebeh==1))
   Trombolyse_sykehus[i] <- length(which(Aar_tertial==Aar_tertial_sort[i] & dt$Trombolysebeh==2))
   Trombolyse_ikkeGitt[i] <- length(which(Aar_tertial==Aar_tertial_sort[i] & dt$Trombolysebeh==0)) 
   PrimaerPCI_valgt[i] <- length(which(Aar_tertial==Aar_tertial_sort[i] & dt$TrombolyseIkkeGitt==1)) 
   Trombolyse_kontraindisert[i] <- length(which(Aar_tertial==Aar_tertial_sort[i] & dt$TrombolyseIkkeGitt==2)) 
   Trombolyse_ikkeGitt_Annen[i] <- length(which(Aar_tertial==Aar_tertial_sort[i] & dt$TrombolyseIkkeGitt==3)) 
   Trombolyse_ikkeGitt_Ukjent[i] <- length(which(Aar_tertial==Aar_tertial_sort[i] & dt$TrombolyseIkkeGitt==9)) 
   Invasivt_utredet[i] <- length(which(Aar_tertial==Aar_tertial_sort[i] & (dt$InvKunKorAngio==1 | dt$InvPCI==1)  ))
   IkkeInvasivt_utredet[i] <- length(which(Aar_tertial==Aar_tertial_sort[i] & (dt$InvKunKorAngio!= 1 & dt$InvPCI!=1)  ))
   Invasivt_OnsketIkke[i] <- length(which(Aar_tertial==Aar_tertial_sort[i] & dt$InvAarsakIkkeUtfort==1  ))
   Invasivt_Kontraindikasjoner[i] <- length(which(Aar_tertial==Aar_tertial_sort[i] & dt$InvAarsakIkkeUtfort==2  ))
   Invasivt_TidligereUtredet[i] <- length(which(Aar_tertial==Aar_tertial_sort[i] & dt$InvAarsakIkkeUtfort==3  ))
   Invasivt_AndreAarsaker[i] <- length(which(Aar_tertial==Aar_tertial_sort[i] & dt$InvAarsakIkkeUtfort==4  ))
   Invasivt_Ukjent[i] <- length(which(Aar_tertial==Aar_tertial_sort[i] & dt$InvAarsakIkkeUtfort==9  ))
 
   
 }
 STEMI_tabell[1,] <- Antall_STEMI
 STEMI_tabell[2,] <- Antall_STEMI_85
 STEMI_tabell[3,] <- Andel_menn
 STEMI_tabell[4,] <- Median_alder
 STEMI_tabell[5,] <- Symptomdebut_12
 STEMI_tabell[6,] <- EKG_prehospitalt
 STEMI_tabell[7,] <- EKG_sykehus
 STEMI_tabell[8,] <- Trombolyse_prehospitalt
 STEMI_tabell[9,] <- Trombolyse_sykehus
 STEMI_tabell[10,] <- Trombolyse_ikkeGitt
 STEMI_tabell[11,] <- PrimaerPCI_valgt
 STEMI_tabell[12,] <- Trombolyse_kontraindisert
 STEMI_tabell[13,] <- Trombolyse_ikkeGitt_Annen
 STEMI_tabell[14,] <- Trombolyse_ikkeGitt_Ukjent
 STEMI_tabell[15,] <- Invasivt_utredet
 STEMI_tabell[16,] <- IkkeInvasivt_utredet
 STEMI_tabell[17,] <- Invasivt_OnsketIkke
 STEMI_tabell[18,] <- Invasivt_Kontraindikasjoner
 STEMI_tabell[19,] <- Invasivt_TidligereUtredet
 STEMI_tabell[20,] <- Invasivt_AndreAarsaker
 STEMI_tabell[21,] <- Invasivt_Ukjent
 
# 
# 
# 
# 
 kable(STEMI_tabell)


```



## Ukjente tidspunkter

```{r echo=FALSE}


Innleggelsesaar <- dt$Innleggelsesaar
Innleggelsestidspunkt <- dt$Innleggelsestidspunkt
Mnd <- substr(Innleggelsestidspunkt,4,5)
 

 
 #Tertial <- rep("1. tertial",length(Innleggelsesaar))
# 
 Aar_tertial <- paste(Innleggelsesaar,Tertial,sep=",")
 #table(Aar_tertial)
# 
Ukjent_tabell <- matrix("",5,length(unique(Aar_tertial)))
Aar_tertial_sort <- sort(unique(Aar_tertial),decreasing = FALSE)
colnames(Ukjent_tabell) <- Aar_tertial_sort
rownames(Ukjent_tabell) <- c("Ukjent eller manglende tidspunkt på diagnostisk EKG","Ukjent eller manglende tidspunkt på FMK","Ukjent eller manglende tidspunkt på trombolyse","Ukjent eller manglende tidspunkt på invasiv koronar angiografi","Ukjent eller manglende tidspunkt på PCI")
# 
# 
UkjentTidspunkt_EKG <- rep(0,length(unique(Aar_tertial)))
UkjentTidspunkt_FMK <- rep(0,length(unique(Aar_tertial)))
UkjentTidspunkt_Trombolyse <- rep(0,length(unique(Aar_tertial)))
UkjentTidspunkt_Angio <- rep(0,length(unique(Aar_tertial)))
UkjentTidspunkt_PCI <- rep(0,length(unique(Aar_tertial)))
# 
for(i in 1:length(unique(Aar_tertial)))
 {
 
   #Skjul innkomstvariabler?
   UkjentTidspunkt_EKG[i] <- length(which((Aar_tertial==Aar_tertial_sort[i] & (dt$TidUkjentPrehospitaltEkg==0|dt$TidUkjentPrehospitaltEkg==2) ))) 
   UkjentTidspunkt_FMK[i] <- length(which(Aar_tertial==Aar_tertial_sort[i] & (dt$TidUkjentForsteKontakt==0|dt$TidUkjentForsteKontakt==2    )))  
   UkjentTidspunkt_Trombolyse[i] <- length(which(Aar_tertial==Aar_tertial_sort[i] & (dt$Trombolysebeh==1 | dt$Trombolysebeh==2) &  (dt$TidUkjentTrombolyse==0|dt$TidUkjentTrombolyse==2    )))  
   UkjentTidspunkt_Angio[i] <- length(which(Aar_tertial==Aar_tertial_sort[i] & dt$InvKunKorAngio==1 & (dt$TidUkjentInvKoronarAngio==0|dt$TidUkjentInvKoronarAngio==2    )))  
   UkjentTidspunkt_PCI[i] <- length(which(Aar_tertial==Aar_tertial_sort[i] & dt$InvPCI==1 & (dt$TidUkjentInvPci==0|dt$TidUkjentInvPci==2    )))  
 
   
 }
# 
 Ukjent_tabell[1,] <- UkjentTidspunkt_EKG
 Ukjent_tabell[2,] <- UkjentTidspunkt_FMK
 Ukjent_tabell[3,] <- UkjentTidspunkt_Trombolyse
 Ukjent_tabell[4,] <- UkjentTidspunkt_Angio
 Ukjent_tabell[5,] <- UkjentTidspunkt_PCI
# 
# 
 kable(Ukjent_tabell)

```


### Figur 1: Tid fra første medisinske kontakt til diagnostisk EKG tatt prehospitalt


```{r echo=FALSE,warning=FALSE,message=FALSE,fig.width=7, fig.height=7}
ForsteKontakt <- dt$ForsteKontakt
ForsteKontakt <- as.POSIXct(ForsteKontakt,format="%d.%m.%Y%H:%M")
EKG_tidspunkt <- dt$PrehospEkGtid
EKG_tidspunkt <- as.POSIXct(EKG_tidspunkt,format="%d.%m.%Y%H:%M")

Inndato <- substr(dt$Innleggelsestidspunkt,1,10)

#Kjente tidspunkter
id <- which(dt$TidUkjentForsteKontakt==1 & dt$PrehospEKGLokasjon==1 & dt$TidUkjentPrehospEkGtid==1 )[1:50]

Diff_FMK_EKG <- as.numeric(difftime(EKG_tidspunkt,ForsteKontakt,units="mins"))

median_Diff_FMK_EKG <- median(Diff_FMK_EKG[id])

ymax <- max(Diff_FMK_EKG[id])+10
#ymax <- 400

par(mar=c(10,5,1,1)) 
plot(rev(Diff_FMK_EKG[id]),xaxt="n",yaxt="n",ylim=c(0,150),xlab="",ylab="Minutter",frame.plot = FALSE,cex.main=1.0)
lines(rev(Diff_FMK_EKG[id]))
abline(h=median_Diff_FMK_EKG,col="red")
axis(1,at=seq(1,length(Diff_FMK_EKG[id])),labels=rev(Inndato[id]),las=2,cex.axis=1.0)
axis(2,cex.axis=1.0,las=2)
text(seq(1,length(Diff_FMK_EKG[id])),rev(Diff_FMK_EKG[id]),labels=rev(Diff_FMK_EKG[id]),pos=3,cex=1.0)

```

Figur 1 viser antall minutter fra første medisinske kontakt (FMK) til diagnostisk EKG tatt prehospitalt for pasienter innlagt i perioden `r min(Aar_tertial)` til `r max(Aar_tertial)`. Median antall minutter fra første medisinske kontakt til diagnostisk EKG tatt prehospitalt (rød linje) i denne perioden var `r median_Diff_FMK_EKG` minutter. 


### Figur 2:  Tid fra første medisinske kontakt til innleggelse

```{r echo=FALSE,warning=FALSE,message=FALSE,fig.width=7, fig.height=7}
ForsteKontakt <- dt$ForsteKontakt
ForsteKontakt <- as.POSIXct(ForsteKontakt,format="%d.%m.%Y%H:%M")
Innleggelsestidspunkt <- dt$Innleggelsestidspunkt 
Innleggelsestidspunkt  <- as.POSIXct(Innleggelsestidspunkt ,format="%d.%m.%Y%H:%M")

Inndato <- substr(dt$Innleggelsestidspunkt,1,10)

#Kjente tidspunkter
id <- which(dt$TidUkjentForsteKontakt==1 & dt$TidUkjentInnleggelsestidspunkt ==1 )[1:50]

Diff_FMK_Innleggelsestidspunkt  <- as.numeric(difftime(Innleggelsestidspunkt ,ForsteKontakt,units="mins"))

median_Diff_FMK_Innleggelsestidspunkt  <- median(Diff_FMK_Innleggelsestidspunkt [id])

ymax <- max(Diff_FMK_Innleggelsestidspunkt [id])+10
#ymax <- 1000

par(mar=c(10,5,1,1)) 
plot(rev(Diff_FMK_Innleggelsestidspunkt[id]),ylim=c(0,300),xaxt="n",yaxt="n",xlab="",ylab="Minutter",frame.plot = FALSE,cex.main=1.0)
lines(rev(Diff_FMK_Innleggelsestidspunkt [id]))
abline(h=median_Diff_FMK_Innleggelsestidspunkt ,col="red")
axis(1,at=seq(1,length(Diff_FMK_Innleggelsestidspunkt [id])),labels=rev(Inndato[id]),las=2,cex.axis=1.0)
axis(2,cex.axis=1.0,las=2)
text(seq(1,length(Diff_FMK_Innleggelsestidspunkt[id])),rev(Diff_FMK_Innleggelsestidspunkt[id]),labels=rev(Diff_FMK_Innleggelsestidspunkt[id]),pos=3,cex=1.0)

```

Figur 2 viser antall minutter fra første medisinske kontakt (FMK) til innleggelse for pasienter innlagt i perioden `r min(Aar_tertial)` til `r max(Aar_tertial)`. Median antall minutter fra første medisinske kontakt til innleggelse (rød linje) i denne perioden var `r median_Diff_FMK_Innleggelsestidspunkt ` minutter. 


## Tid til reperfusjonsbehandling

### Figur 3: Tid fra første medisinske kontakt til prehospital trombolyse

```{r echo=FALSE,warning=FALSE,message=FALSE,fig.width=7, fig.height=7}
ForsteKontakt <- dt$ForsteKontakt
ForsteKontakt <- as.POSIXct(ForsteKontakt,format="%d.%m.%Y%H:%M")
Trombolysetid <- dt$Trombolysetid
Trombolysetid  <- as.POSIXct(Trombolysetid ,format="%d.%m.%Y%H:%M")

Inndato <- substr(dt$Innleggelsestidspunkt,1,10)

#Kjente tidspunkter og prehospital trombolyse
id <- which(dt$TidUkjentForsteKontakt==1 & dt$TidUkjentTrombolysetid ==1 & dt$Trombolysebeh==1)[1:50]

Diff_FMK_Trombolysetid  <- as.numeric(difftime(Trombolysetid ,ForsteKontakt,units="mins"))

median_Diff_FMK_Trombolysetid  <- median(Diff_FMK_Trombolysetid[id])

ymax <- max(Diff_FMK_Trombolysetid[id])+10

if(length(id)>0)
{
par(mar=c(10,5,1,1)) 
plot(rev(Diff_FMK_Trombolysetid[id]),ylim=c(0,200),xaxt="n",yaxt="n",xlab="",ylab="Minutter",frame.plot = FALSE,cex.main=1.0)
lines(rev(Diff_FMK_Trombolysetid[id]))
abline(h=median_Diff_FMK_Trombolysetid ,col="red")
abline(h=30 ,col="forestgreen")
axis(1,at=seq(1,length(Diff_FMK_Trombolysetid[id])),labels=rev(Inndato[id]),las=2,cex.axis=1.0)
axis(2,cex.axis=1.0,las=2)
text(seq(1,length(Diff_FMK_Trombolysetid[id])),rev(Diff_FMK_Trombolysetid[id]),labels=rev(Diff_FMK_Trombolysetid[id]),pos=3,cex=1.0)

}
if(length(id)==0)
{
  plot(x = 0:10, y = 0:10, ann = F,bty = "n",type = "n",
     xaxt = "n", yaxt = "n")
 
text(x = 5,y = 5,"Antall prehospitale trombolyser i aktuell periode er 0",cex=2.7)
}
```

Figur 3 viser antall minutter fra første medisinske kontakt (FMK) til prehospital trombolyse for pasienter innlagt i perioden `r min(Aar_tertial)` til `r max(Aar_tertial)`. Median antall minutter fra første medisinske kontakt til trombolyse (rød linje) i denne perioden var `r median_Diff_FMK_Trombolysetid ` minutter. Grønn linje viser anbefalt tidsbruk (30 min) i henhold til Norsk hjerteinfarktregister sine kvalitetsindikatorer for behandling av akutt hjerteinfarkt. 


### Figur 4: Tid fra diagnostisk EKG tatt til prehospital trombolyse 

```{r echo=FALSE,warning=FALSE,message=FALSE,fig.width=7, fig.height=7}
ForsteKontakt <- dt$ForsteKontakt
ForsteKontakt <- as.POSIXct(ForsteKontakt,format="%d.%m.%Y%H:%M")
EKG_tidspunkt <- dt$PrehospEkGtid
EKG_tidspunkt  <- as.POSIXct(EKG_tidspunkt ,format="%d.%m.%Y%H:%M")

Inndato <- substr(dt$Innleggelsestidspunkt,1,10)

#Kjente tidspunkter og prehospital trombolyse
id <- which(dt$TidUkjentPrehospEkGtid==1 & dt$PrehospEKGLokasjon==1 & dt$TidUkjentTrombolysetid ==1 & dt$Trombolysebeh==1)[1:50]

Diff_EKG_tidspunkt_trombolyse <- as.numeric(difftime(Trombolysetid ,EKG_tidspunkt,units="mins"))

median_Diff_EKG_tidspunkt_trombolyse  <- median(Diff_EKG_tidspunkt_trombolyse[id])

ymax <- max(Diff_EKG_tidspunkt_trombolyse[id])+10

if(length(id)>0)
{
  par(mar=c(10,5,1,1)) 
plot(rev(Diff_EKG_tidspunkt_trombolyse[id]),ylim=c(0,200),xaxt="n",yaxt="n",xlab="",ylab="Minutter",frame.plot = FALSE,cex.main=1.0)
lines(rev(Diff_EKG_tidspunkt_trombolyse[id]))
abline(h=median_Diff_EKG_tidspunkt_trombolyse,col="red")
axis(1,at=seq(1,length(Diff_EKG_tidspunkt_trombolyse[id])),labels=rev(Inndato[id]),las=2,cex.axis=1.0)
axis(2,cex.axis=1.0,las=2)
text(seq(1,length(Diff_EKG_tidspunkt_trombolyse[id])),rev(Diff_EKG_tidspunkt_trombolyse[id]),labels=rev(Diff_EKG_tidspunkt_trombolyse[id]),pos=3,cex=1.0)
}
if(length(id)==0)
{
  plot(x = 0:10, y = 0:10, ann = F,bty = "n",type = "n",
     xaxt = "n", yaxt = "n")
 
text(x = 5,y = 5,"Antall prehospitale trombolyser i aktuell periode er 0",cex=2.7)
}


```

Figur 4 viser antall minutter fra diagnostisk EKG tatt til prehospital trombolyse for pasienter innlagt i perioden `r min(Aar_tertial)` til `r max(Aar_tertial)`. Median antall minutter fra diagnostisk EKG tatt til trombolyse (rød linje) i denne perioden var `r median_Diff_EKG_tidspunkt_trombolyse ` minutter. 


